臺灣高雄地方法院刑事判決　　　　　　　109年度訴字第872號
公　訴　人　臺灣高雄地方檢察署檢察官
被　　　告　林彥甫




上列被告因傷害案件，經檢察官提起公訴（109年度偵續字第120
號），本院判決如下：
    主  文
林彥甫犯傷害罪，處拘役參拾日，如易科罰金，以新臺幣壹仟元
折算壹日。
    犯罪事實
一、林彥甫與楊雅淇案發時為同居之男女朋友，具有家庭暴力防
    治法第3條第2款所定之家庭成員關係。兩人於民國108年9月
    28日20時許，在高雄市○○區○○路000 號3樓A室林彥甫租
    屋處，因楊雅淇向林彥甫索討債務，引起林彥甫不悅，雙方
    因而發生口角爭執，林彥甫竟基於傷害之犯意，先持安全帽
    丟擲楊雅淇，接著動手毆打楊雅淇，致楊雅淇受有左上肢多
    處挫傷（1×1公分、3×3公分）、右上肢多處瘀傷（2×2公
    分、2×2公分、1×1公分、3×3公分、4×5公分）、左下肢
    多處瘀傷（3×3公分、3×3公分）、右下肢多處瘀傷（2×2
    公分、2×2公分、1×1公分）、臉部瘀傷4×5公分等傷害。
二、案經楊雅淇訴由高雄市政府警察局苓雅分局報告臺灣高雄地
    方檢察署檢察官偵查起訴。
    理  由
壹、證據能力部分
    下列引用之證據資料，因當事人不爭執，依司法院頒「刑事
    判決精簡原則」，得不予說明。
貳、認定事實所依憑之證據及理由
一、被告林彥甫於審理時雖坦承有向告訴人楊雅淇丟擲安全帽，
    但否認有動手毆打告訴人，造成告訴人受有如上之傷害，辯
    稱：告訴人有在吃甲狀腺亢進的藥，只要輕微碰撞就很容易
    瘀青；若我真有動手毆打告訴人，告訴人不應僅受有如上所
    示之傷害云云。
二、經查：
  ㈠上述犯罪事實，已經告訴人於警詢及審理時指述明確，經核
    告訴人前後指述情節大致相符，且有告訴人提出之診斷證明
    書附卷為憑，而觀諸診斷證明書所載告訴人受傷之部位與傷
    情，亦與告訴人指述遭被告毆打受傷之過程相吻合，足見告
    訴人之指述應為真實可信，上述事實應可認定。
  ㈡被告雖否認有動手毆打告訴人，並以上述情詞辯解。但查：
    被告既不否認因告訴人向其索討債務，兩人因而發生口角爭
    執，過程中有向告訴人丟擲安全帽之舉動，佐以被告與告訴
    人對於案發當日爭執過程之陳述，已可證明兩人於爭執中確
    實有肢體之接觸，被告辯稱僅有朝向告訴人丟擲安全帽之舉
    動，已與事實相左；再者，被告於警詢時陳稱：告訴人身上
    的傷可能是撞到我家的床腳所造成（偵一卷第9 頁），於偵
    訊時則改稱；「（當天你們吵架，告訴人有無撞到床？）可
    能是之前撞到」之語（偵二卷第70頁），先後供述已經不同
    ；另被告於偵查及審理中均曾供述：告訴人有在吃甲狀腺亢
    進的藥，只要輕微碰撞就很容易瘀青之語（偵二卷第70頁、
    院卷第101 頁），然告訴人因甲狀腺功能低下需要甲狀腺素
    補充，身上如有瘀青的病徵，與甲狀腺疾病並無因果關係，
    有告訴人就診之文山維康診所診斷證明書在卷可證，更顯被
    告上述辯解是避重就輕之詞，不足採信。
  ㈢被告於準備程序時庭呈之兩人的LINE對話紀錄，及被告與老
    闆之LINE對話紀錄，都只能證明本案發生後，被告與告訴人
    持續有言語上之爭執，與本案發生經過並無任何直接關連性
    ，故不予論述說明。
參、論罪科刑
一、家庭暴力者，謂家庭成員間實施身體或精神上不法侵害之行
    為。又家庭暴力罪者，謂家庭成員間故意實施家庭暴力行為
    而成立其他法律所規定之犯罪。家庭暴力防治法第2條第1項
    、第2 項定有明文。被告與告訴人案發時為同居之男女朋友
    ，已經被告陳明，兩人具有家庭暴力防治法第3條第2款之家
    庭成員關係。被告故意對告訴人實施上開傷害行為，屬對家
    庭成員間實施身體不法侵害之行為，即為家庭暴力防治法所
    稱之家庭暴力，因家庭暴力防治法對於家庭暴力罪並無科處
    刑罰之規定，自應依刑法相關規定論科。是核被告所為，係
    犯刑法第277條第1項之傷害罪。
二、審酌被告不思以理性和平方式解決其與告訴人間之紛爭，竟
    出手傷害告訴人，致告訴人受有上述傷害，所為實屬不該。
    另考量被告犯後未能坦認犯行，且未與告訴人達成和解，賠
    償告訴人損失之犯後態度。另衡酌被告自述其學歷為國中畢
    業，現為工地臨時工，日薪1,500 元，未婚，沒有小孩，家
    裡有母親很久未聯絡之智識、家庭、經濟狀況（見本院易字
    卷第67頁），及其本件犯罪手段、情節、告訴人所受傷勢等
    一切情狀，量處如主文所示之刑，並諭知易科罰金之折算標
    準。
肆、沒收
    被告用以丟擲（毆打）告訴人成傷之安全帽，雖是供被告犯
    罪所用之物，但此安全帽是告訴人所有，已經告訴人陳明，
    並非被告所有之物，依法不得予以沒收。
據上論斷，應依刑事訴訟法第299條第1項前段，判決如主文。
本案經檢察官林芝君提起公訴；檢察官葉容芳到庭執行職務。
中    華    民    國   110    年    12    月    8     日
                  刑事第九庭  審判長法  官  毛妍懿
                                    法  官  陳俊宏
                                    法  官  黃三友
以上正本證明與原本無異。
如不服本判決應於收受判決後20日內向本院提出上訴書狀，並應
敘述具體理由。其未敘述上訴理由者，應於上訴期間屆滿後20日
內向本院補提理由書(均須按他造當事人之人數附繕本)「切勿逕
送上級法院」。
中    華    民    國   110    年    12    月    8     日
                                    書記官  林豐富
附錄論罪之法條
刑法第277條第1項（傷害罪）
傷害人之身體或健康者，處五年以下有期徒刑、拘役或五十萬元
以下罰金。